臺灣臺北地方法院民事裁定　　　　　　　94年度小上字第46號
上　訴　人　乙○○
被　上訴人　甲○○
　　　　　　　　　　　　號3樓
上列當事人間返還保證金事件，上訴人對於中華民國94年1 月31
日，本院臺北簡易庭93年度北小字第1889號第一審判決提起上訴
，本院裁定如下：
    主  文
上訴駁回。
第二審訴訟費用新臺幣壹仟伍佰元由上訴人負擔。
    理  由
一按對於小額程序第一審裁判之上訴或抗告，非以其違背法令為
  理由，不得為之，民事訴訟法第436條之24第2項定有明文。依
  同法第436條之32第 2項、第468條規定，判決不適用法規或適
  用不當者，為違背法令；而判決有同法第469第1款至第 5款情
  形之一者，為當然違背法令。是當事人提起上訴，如依民事訴
  訟法第 436條之25規定，以小額程序之第一審判決有不適用法
  規或適用法規不當為理由時，其上訴狀或理由書應有具體之指
  摘，並揭示該法規之條項或其內容；若係成文法以外之法則，
  應揭示該法則之旨趣；倘為司法院解釋、或本院之判例，則應
  揭示該判解之字號或其內容；如以民事訴訟法第436條之32第2
  項、第469條第1款至第 5款所列情形為理由時，其上訴狀或理
  由書，應揭示合於該條款之事實。上訴狀或理由書如未依此項
  方法表明，或其所表明者，顯與上開法條規定之情形不相合時
  ，即難認為已對小額程序之第一審判決之違背法令有具體之指
  摘，其上訴自難認為合法，即屬不應准許，應予駁回（最高法
  院26年度鄂上字第236號判例參照）。
二本件上訴理由略以：(一)上訴人與被上訴人從未口頭約定爭取十
  二個月薪資，並以多領四個月金額中之百分之二十作為委任酬
  勞。(二)上訴人複委任林美津處理本案，其不僅在事務分配與人
  力調度、協商處理的進度、或與中華電信股份有限公司溝通均
  有相當成效，且委任工作進行一年有餘，歷經陳情、協調會議
  、具結同意書等工作，被上訴人亦據委任工作事項，親自簽名
  蓋章始有效，上訴人亦約定時間地點請被上訴人簽名共五次，
  且委任期間上訴人亦多次至被上訴人住處送委任事項資料，因
  此，被上訴人於原審所述並非事實。(三)證人鐘昭枝等六人不具
  證據能力，因為鐘昭枝等亦為上訴人之委任人，至今仍未依約
  給付報酬予上訴人，另案以同一原因事實與上訴人爭訟中，鐘
  昭枝等人與本案勝負有相當之利害關係。綜上所述，被上訴人
  抗辯不願給付新台幣（下同）69,642元，於法不符。並聲明：
  原判決廢棄，被上訴人應給付上訴人69,642元云云。
三經查，上訴人所提之前開上訴理由，就原判決認定之事實及證
  據之取捨，泛為指摘，並未表明原判決所違背之法令及具體內
  容，亦未表明依訴訟資料可認為原判決有違背法令之具體事實
  ，揆諸前揭說明，應認其上訴為不合法，應予駁回。
四依民事訴訟法第436條之32第2項、第444條第4項、第78條，裁
  定如主文。
訴訟費用計算書
項　　　目　　　　　　　　　　金　額（新臺幣）
第二審裁判費                  1500元
中　　華　　民　　國　　94　　年　　6 　　月　　21　　日
                  民事第六庭審判長法　官　吳光釗
                                  法  官  陳怡雯
                                  法  官  姜悌文
以上正本係照原本作成
本裁定不得抗告
中　　華　　民　　國　　94　　年　　6 　　月　　21　　日
                      　　　　　　書記官　方蟾苓
